臺灣板橋地方法院交通事件裁定　　　　 96年度交聲字第635號
原處分機關　交通部公路總局臺北區監理所蘆洲監理站
異　議　人
即受處分人　甲○○
上列異議人因違反道路交通管理處罰條例案件，對於交通部公路
總局臺北區監理所蘆洲監理站於民國96年5月3日以北監蘆字第裁
46-Ｚ000000000 號、第裁46-C00000000號所為之裁決處分，聲明
異議，本院裁定如下：
    主  文
原處分撤銷。
甲○○不罰。
    理  由
一、原處分意旨略以：異議人即受處分人甲○○於民國96年2 月
    15日12時7 分許，騎乘車牌號碼K3F-709 號重型機車，行經
    臺北縣三重市○○路○ 段，因闖紅燈，經警攔停要求出示證
    件，異議人不服取締，將機車棄置現場而逃逸，為臺北縣政
    府警察局三重分局光明派出所（下稱原舉發機關）警員填製
    臺北市政府警察局北縣警交字第C00000000 號、第C0000000
    0 號舉發違反道路交通管理事件通知單（下稱舉發單）逕行
    舉發（闖紅燈違規部分，另案裁罰）。嗣經交通部公路總局
    臺北區監理所蘆洲監理站（下稱原處分機關）於96年5 月3
    日以北監蘆字第裁46-C00000000號、第裁46-C00000000號違
    反道路交通管理事件裁決書（下稱裁決書），依道路交通管
    理處罰條例第56條第1 項第1 款、第60條第1 項、第63條第
    1 項第1 款（裁決書漏引第1 項第1 款，應予補充）之規定
    ，分別裁處罰鍰新臺幣（下同）3,000 元，並記違規點數1
    點，及罰鍰600 元。
二、異議意旨略以：異議人沒有闖紅燈，因為警察認為異議人車
    速過快，就將異議人攔下，當時燈號雖然是紅燈，但異議人
    是在紅燈號誌之前就被攔下來，並未闖紅燈，後來執勤員警
    要異議人將機車停在路邊紅線的地方，異議人是遵照員警之
    指揮停車，因為員警態度不好，因而與員警發生爭執，因為
    異議人沒有帶駕照，經員警同意，異議人才回去拿行照和駕
    照，異議人還有拿回現場給警察看，當時警察並沒有當場對
    異議人舉發，是事後才將罰單寄給異議人不知道為什麼警察
    要逕行舉發異議人不服取締逃逸及將機車停於禁止停車之地
    點之違規云云。
三、按汽車駕駛人，行經有燈光號誌管制之交岔路口闖紅燈者，
    處1,800 元以上5,400 元以下罰鍰；汽車駕駛人停車時，有
    在禁止臨時停車處所停車者，處600 元以上1, 200元以下罰
    鍰；駕駛人有第53條情形者，除依原條款處罰鍰外，並記違
    規點數3 點，道路交通管理處罰條例第53條第1 項、第56條
    第1 項第1 款、第63條第1 項第3 款定有明文。
四、經查：
(一)、本件異議人即受處分人甲○○於96年2 月15日12時7 分許，
    騎乘車牌號碼K3F-709 號重型機車，行經臺北縣三重市○○
    路○ 段，因闖紅燈，經警攔停要求出示證件，異議人不服取
    締，將機車棄置原地而逃逸，為原舉發機關警員填製臺北市
    政府警察局北縣警交字第C00000000 號、第C00000000 號舉
    發單逕行舉發（闖紅燈違規部分，另案裁罰）。嗣經原處分
    機關於96年5 月3 日以北監蘆字第裁46-C00000000號、第裁
    46-C00000000號裁決書，依道路交通管理處罰條例第56條第
    1 項第1 款、第60條第1 項、第63條第1 項第1 款（裁決書
    漏引第1 項第1 款，應予補充）之規定，分別裁處罰鍰3,00
    0 元，並記違規點數1 點，及罰鍰600 元等情，有前揭舉發
    通知單、裁決書各2 紙在卷可稽。
(二)、證人即舉發警員董皇廷於本院審理中結證稱：「當天是96年
    2 月15日中午12時7 分，我在三重市○○路○ 段與中正北路
    口執行春節交通疏導勤務，因為該路段是主要道路，車流比
    較大，異議人當天如果沒有闖紅燈的話，我站在交叉路口指
    揮交通，如何將他攔下，我攔下他的地方是在重陽路與中正
    北路口，異議人已經超過紅綠燈號誌，當時燈號是紅燈，我
    請他把車子靠路旁停放，要檢查他的證件，他說他沒有帶證
    件，要我慢慢開單，他就往中正北路口也就是他家民生街反
    方向的地方走．．．他拿證件回來的時候，已經是14時15分
    ，那時我還在那邊，他回來的時候我也沒有將舉發單開給他
    ，那是我後來才舉發的。」等語（見本院96年8 月31日訊問
    筆錄），可知異議人於證人董皇廷攔停時即將機車停放路旁
    ，且有告知證人董皇廷因未帶證件要回家拿取，事後亦確實
    有折返現場。若異議人有不服取締逃逸之違規，為何於警員
    攔停時即將機車停在路旁，而未加速逃逸？又異議人若有不
    服取締逃逸之故意，為何會於回家拿取駕照、行照後，即再
    折回違規現場，並將證件交付警員查證？可知異議人並無不
    服取締逃逸之故意，而係異議人與證人董皇廷於取締過程中
    發生言語誤解所致。再者，異議人將機車停在路邊紅線處，
    係依據警員之指揮停放，故可解免其於禁止停車處停車之違
    規責任。
五、綜上所述，本件尚難認異議人有不服取締，將機車棄置現場
    而逃逸之違規，異議為有理由，原舉發機關未予詳查，據以
    裁罰，尚有未洽，自應由本院逕將原處分撤銷，改為不罰之
    諭知。
據上論斷，應依道路交通案件處理辦法第20條前段，裁定如主文
。
中　　華　　民　　國　　96　　年　　12　　月　　10　　日
                  交通法庭　法  官  曾正耀
上列正本證明與原本無異。
如不服本裁定，應於裁定送達後5 日內向本院提出抗告狀。
                            書記官  陳淑怡
中　　華　　民　　國　　96　　年　　12　　月　　10　　日
